# 关联方之间租赁相关的问题

提问人：姒逸 时间：2023-05-24 16:37:48
求助陈版关于确认使用权资产的问题
1 、甲公司新建了一个商场出租给兄弟公司乙，乙方于租赁开始前给付未来五年的租赁款 100 万，但是合同约定如果乙方亏损则无须支付租金，实质租金是按乙方净收益的5%确认，这种是否视为未来现金流不确定，无须确认使用权资产和租赁负债？
2 、如果需确认使用权资产和租赁负债的话，交易抵消的分录应该怎么做？

回答人：chenyiwei
1 、“乙方于租赁开始前给付未来五年的租赁款 100 万，但是合同约定如果乙方亏损则无须支付租金，实质租金是按乙方净收益的5%确认”：那么，如果乙方亏损，则乙方是否有权要求索回已支付的 100 万？如果无权索回的，则实质上构成了固定租金，应确认为使用权资产，并在 5 年内摊销；如果可以索回的，则作为乙方向甲方提供的一项融资处理，确认金融资产而不是使用权资产。
2 、由于新租赁准则下承租人和出租人双方的会计处理不对等（在出租人作为经营租赁处理的情况下），故在甲乙双方共同的上级母公司合并抵销时，应首先冲回乙方按新租赁准则确认的使用权资产和租赁负债，以及对应的使用权资产折旧和租赁负债相关利息支出，再按照原租赁准则下承租人对经营租赁的方法进行模拟调整后，再进行合并抵销处理。

提问人：姒逸 时间：2023-05-29 14:13:17
感谢陈版，问题 1 中提到的预支付的租金未来如果亏损可以索回的话，确认金融资产的具体会计处理分录是怎样的？

回答人：chenyiwei
一般确认为其他非流动资产或者债权投资（因为期限为 5 年）。后续冲抵租金时，将该项金融资产与租赁负债对冲；回收时借记银行存款，贷记该项金融资产。